【裁判字號】    96,簡上,245
【裁判日期】    970331
【裁判案由】    清償借款
【裁判全文】
臺灣高雄地方法院民事判決             96年度簡上字第245號
上  訴  人  丁○○（原名洪筱筑）
訴訟代理人  甲○○
被上訴人    國泰世華商業銀行股份有限公司
法定代理人  乙○○
訴訟代理人  陳坤龍
            丙○○
            戊○○
上列當事人間清償借款事件，本院於民國97年3 月27日言詞辯論
終結，判決如下：
  主  文
原判決所命上訴人給付超過新台幣壹拾伍萬參仟零玖拾陸元本息
，及該部分假執行之宣告，並訴訟費用之裁判（除確定部分外）
均廢棄。
上開廢棄部分，被上訴人在原審之訴駁回。
第一、二審訴訟費用（除確定部分外）由被上訴人負擔。
  事實及理由
一、被上訴人主張：; 上訴人於民國90年1 月及96年6 月間分別
    向其申請信用卡（0000-0000-0000-0000 號，下稱甲信用卡
    、0000-0000-0000-0000 號，下稱乙信用卡）使用，依約每
    月應依消費明細月結單所載日期繳納最低金額，如未依約繳
    納時，應按年息19.7% 計算利息。詎上訴人於使用信用卡消
    費後，計至96年7 月18日止，共積欠本金新台幣（下同）17
    萬5518元、利息11萬522 元，及自96年7 月19日起至清償日
    止，按上開利率計算之利息。又上訴人另於96年6 月間向其
    申請簡易通信貸款（0000-0000-0000-0000 號）後，已向其
    借款32萬元，利息按18.5% 計算，並約定如未按月繳納利息
    ，即喪失期限利益，並改按年息19.7% 計算，計至96年7 月
    18日止，共積欠本金24萬3849元、利息1 萬6564元，及自96
    年7 月19日起至清償日止，按年息19.7% 計算之利息，爰依
    信用卡及簡易通信貸款契約法律關係提起本訴，聲明：上訴
    人應給付被上訴人44萬7453元，及其中41萬9367元，自96年
    7 月19日起至清償日止，按年息19.7% 計算之利息等語。原
    審為被上訴人勝訴判決及依職權為假執行之宣告，上訴人一
    部不服，提起上訴。被上訴人於本院答辯聲明：上訴駁回。
    （原審判令上訴人給付15萬3096元【本金14萬3702元、利息
    9394元】及自96年7 月19日起至清償日止，按年息19.7% 計
    算之利息即甲信用卡部分，未據上訴人聲明不服，已告確定
    ）。
二、上訴人則以：乙信用卡及簡易通信貸款均係訴外人潘敬傛所
    盜辦，其未向被上訴人申辦，自無須負返還信用卡消費款及
    簡易通信貸款等詞資為抗辯。於本院聲明：（一）原判決所
    命上訴人給付超過15萬3096元本息，及該部分假執行之宣告
    ，並訴訟費用之裁判（除確定部分外）廢棄。（二）上開廢
    棄部分，被上訴人在第一審之訴駁回。
三、被上訴人主張上訴人向其申辦乙信用卡消費及簡易通信貸款
    ，分別尚積欠3 萬3944元、26萬0413元之事實，固據其提出
    債權明細表、信用卡申請單、約定條款、歷史帳單查詢（96
    年度北簡字第34813 號卷第9 至16頁）歷史消費明細表、轉
    帳及匯款報表、開戶申請書等在卷（本審卷第24至30頁、第
    37至39頁、第43至45頁）為證，然為上訴人以前揭情詞抗辯
    ，則依舉證責任分配，被上訴人即應就兩造間乙信用卡及簡
    易通信貸款契約成立之有利事實舉證。
四、經查依被上訴人所提簡易通信貸款申請書上申請人所簽洪筱
    筑（上訴人原名），與上訴人自認真正之甲信用卡申請書上
    之洪筱筑簽名，其筆觸、運筆等，明顯不同，有各該申請書
    在卷，且經本院勘明，復為被上訴人所不爭（本審卷第33頁
    ），雖被上訴人以所貸32萬元，已匯入上訴人之0000000000
    00帳戶，且該帳戶係因銀行合併，而自上訴人於92年6 月5
    日申請現金卡時，親自開戶之0000 000000000號帳戶更換而
    來，事前亦已通知上訴人云云，惟亦經上訴人以其未收受帳
    號變更通知云云否認。查依被上訴人所提000000000000帳戶
    之上訴人地址為高雄縣鳳山市○○路6 號，核與上訴人申請
    0000000000000 帳號時，所填戶籍地高雄市○○區○○街97
    弄8-3 號或通訊地址高雄縣燕巢鄉○○村○○路18-9號，均
    不相同，有各該申請書可稽（本審卷第37、43頁），則被上
    訴人主張其已將帳戶變更通知上訴人，即非可信。至被上訴
    人雖另以上訴人曾於原審承認其於92年6 月5 日親自向被上
    訴人辦理現金卡借3 萬元，然被上訴人既未能舉證其確有將
    帳號變更通知上訴人，則自不得僅因該款曾匯入上訴人所不
    知之變更後帳戶，或上訴人辦理現金卡係因幫潘敬傛應急，
    遽認上訴人得代其申辦現金卡或簡易通信貸款，甚至已受領
    該款項。
五、次查被上訴人雖主張系爭乙信用卡係升等白金卡，無須如同
    初次請卡時親自辦理，且其已將升等之旨通知上訴人，然姑
    不論被上訴人並未能就已通知將上訴人原信用卡升等為白金
    卡一節舉證，況依其所提乙信用卡（升白金卡）之申請書上
    所載洪筱筑署名，其筆跡與上訴人親簽筆跡明顯不同，業如
    前述。末查被上訴人雖主張上訴人於原審承認其遭潘敬傛欺
    騙而同意前往辦理信用卡，然此係指上訴人因而前往辦理甲
    信用卡及現金卡3 萬元，再將甲信用卡或3 萬元交與潘敬傛
    ，已據上訴人陳明，是以尚難僅以上情，即認上訴人曾授權
    潘敬傛辦理乙信用卡及辨理簡易通信貸款。
六、據上，應認被上訴人主張上訴人曾與其簽訂乙信用卡契約、
    簡易通信貸款契約等語，不足信為實在，則其依各該法律關
    係，請求上訴人給付乙信用卡消費款3 萬3944元本息、簡易
    通信貸款26萬0413元本息，即屬無據，不應准許。
七、綜上所述，被上訴人主張上訴人與其分別簽訂乙信用卡契約
    及簡易通信貸款契約等語，為不可信。上訴人抗辯未簽訂各
    該契約，為可採。從而，被上訴人依據信用卡及簡易通信借
    貸法律關係，請求上訴人給付乙信用卡消費款3 萬3944元、
    簡易通信貸款26萬0413元本息，要屬無據，請求不應准許。
    原審就此部分為上訴人敗訴判決，並依職權為假執行之宣告
    ，容有未洽。上訴意旨指摘原判決不當，求為廢棄改判，為
    有理由，自應廢棄原判決，改判如主文所示。
八、結論：本件上訴人之上訴為有理由，依民事訴訟法436 條之
    1 第1 、3 項、第450 條、第78條，判決如主文。
中    華    民    國    97    年    3     月    31    日
                      民事第四庭審判長  黃國川
                                法  官  黃宣撫
                                法  官  郭瓊徽
正本係照原本作成。
本判決不得上訴。
中    華    民    國    97    年    3     月    31    日
                                書記官  余幼芳


司法院資訊處製作；財團法人民間司法改革基金會備份。
